【裁判字號】    90,交上易,291
【裁判日期】    900831
【裁判案由】    過失傷害
【裁判全文】
臺灣高等法院刑事判決                          九十年度交上易字第二九一號
    上  訴  人
    即  被  告  甲○○
右上訴人因過失傷害案件，不服臺灣宜蘭地方法院九十年度交易字第三六號，中華民
國九十年六月二十八日第一審判決（起訴案號：臺灣宜蘭地方法院檢察署九十年度偵
字第五四六號）提起上訴，本院判決如左：
    主  文
上訴駁回。
甲○○緩刑兩年。
    事實及理由
一、本案經本院審理結果，認第一審判決以上訴人即被告甲○○犯刑法第二百八十四
    條第二項前段業務過失傷害罪，處拘役肆拾日，並諭知易科罰金折算標準，經核
    認事用法及量刑均無不當，應予維持，並引用第一審判決書記載之事實、證據理
    由（如附件）。
二、上訴意旨略以上訴人已與告訴人和解，盼給予自新機會。
三、訊之被告對其以開車送羊奶為業，民國九十年一月五日上午七時許，駕駛車牌號
    碼Ｑ三—五八二二號自用小貨車，沿宜蘭縣壯圍鄉○○○路之產業道路往壯六路
    方向行駛，在該產業道路與通往濱海公路之產業道路之交岔路口因過失肇事致告
    訴人丙○○受有左手第五指裂傷、左前額裂傷、右膝血腫等傷害之事實坦承不諱
    ，核與告訴人之指訴相符，且有道路交通事故調查報告表、現場照片及告訴人提
    出之羅東聖母醫院診斷證明書可證，台灣省基宜區車輛行車事故鑑定委員會基宜
    鑑字第九００二五三號鑑定意見書亦為相同之，認上訴人之犯行堪以認定。原審
    並以被告駕駛車輛載送羊奶為業，屬從事駕駛業務之人，於執行該業務中過失肇
    事，係犯刑法第二百八十四條第二項前段業務過失傷害罪。其於肇事後將行動電
    話交給告訴人撥打電話報警，警方據報前往現場處理時，上訴人當場承認為肇事
    者而對於未發覺之犯罪自首而接受裁判，依刑法第六十二條前段規定，減輕其刑
    ，並審酌被告之過失程度、載送告訴人之駕駛人乙○○行經前述無號誌交岔路口
    時屬於左方車輛卻未停讓右方之甲○○車輛先行，亦屬與有過失情事，並參告訴
    人所受之傷勢、當時被告尚未與告訴人達成民事和解、坦承過失犯行及犯罪後態
    度等一切情狀，量處拘役四十日，並依法諭知易科罰金之折算標準，經核並無不
    合，上訴人上訴指摘原判決不當，為無理由，應予駁回。
四、惟被告上訴本院後，已與告訴人達成和解，有和解書可按。再查上訴人前未曾受
    有期徒刑以上刑之宣告，有台灣高等法院檢察署刑案紀錄簡覆表在卷可按，其經
    此教訓當能知所警惕而無再犯之虞，本院認對上訴人所宣告之刑，以暫不執行為
    適當，爰併宣告緩刑二年，以啟向上。
據上論斷，應依刑事訴訟法第三百六十八條、第三百七十三條，刑法第七十四條第一
款，判決如主文。
本案經檢察官鍾鳳玲到庭執行職務。
中      華      民      國      九十      年    八    月     三十一     日
                              台灣高等法院刑事第七庭
                                  審判長法  官  吳  啟  民
                                        法  官  蘇  隆  惠
                                        法  官  林  瑞  斌
右正本證明與原本無異。
不得上訴。
                                        書記官  丁  淑  蘭
中      華      民      國      九十      年    八    月     三十一     日
附錄：本案論罪科刑法條全文
刑法第二百八十四條第二項前段
從事業務之人，因業務上之過失傷害人者，處一年以下有期徒刑、拘役或一千元以下
罰金。


司法院資訊處製作；財團法人民間司法改革基金會備份。
